【裁判字號】    98,交抗,752
【裁判日期】    980318
【裁判案由】    違反道路交通管理處罰條例
【裁判全文】
臺灣高等法院交通事件裁定             98年度交抗字第752號
抗  告  人
即受處分人  甲○○
上列抗告人因違反道路交通管理處罰條例案件，不服臺灣臺北地
方法院，中華民國98年 2月24日駁回抗告之裁定（97年度交聲字
第148號），提起抗告，本院裁定如下：
    主  文
抗告駁回。
    理  由
一、按受處分人或原處分機關對於地方法院或其分院交通法庭所
    為之裁定不服者，得為抗告。抗告程序除準用刑事訴訟法有
    關規定外，並準用前章規定。道路交通案件處理辦法第25條
    第 1項、第26條分別定有明文。又抗告期間，除有特別規定
    外為五日，自送達裁定後起算，但裁定經宣示者，宣示後送
    達前之抗告，亦有效力。原審法院認為抗告不合法律上之程
    式或法律上不應准許，或其抗告權已經喪失者，應以裁定駁
    回之，但其不合法律上之程序可補正者，應定期間先命補正
    。刑事訴訟法第406條、第408條第1項亦定有明文。
二、原裁定略以：原法院98年度交聲字第148 號交通事件裁定係
    於民國98年 2月10日送達抗告人位於臺北市大安區○○○路
    ○段131號7樓住所，因未獲會晤抗告人本人，已將文書交與
    有辨別事理能力之受僱人等情，有該院送達證書在卷可稽，
    是抗告人至遲應於98年 2月15日前提出抗告始為合法，惟抗
    告人遲至98年 2月20日始向原法院具狀提起抗告，有抗告狀
    上收狀戳日期可證，已逾五日期間，顯屬違背法律上之程式
    ，應予駁回等語。
三、抗告意旨則以：抗告人係於法定期間內提起抗告，原法院未
    察，即以抗告逾期為由，駁回抗告人之抗告，於法未合，爰
    提起抗告，請求查明郵件送達東門大廈管理中心之日期、時
    間云云。
四、經查：原法院於98年2月3日所為駁回抗告人異議之98年度交
    聲字第148號裁定正本係於98年2月10日送達抗告人住所地之
    臺北市大安區○○○路○段131號7樓，因未獲會晤抗告人本
    人，乃將裁定正本付與有辨別事理能力之抗告人所僱用城
    東門大廈服務中心服務人員林怡芳，有原法院送達證書附卷
    可稽（見原法院卷第17頁）。揆諸首開說明，抗告人就上開
    裁定提出抗告之期間應自翌日起算至98年 2月15日止，因是
    日為星期日，故應算至同年月16日止，惟抗告人遲至同年月
    20日始向原法院具狀提起抗告（有抗告狀為證，見原法院卷
    第21頁），其抗告逾越抗告期間，於法未合。則原法院於98
    年 2月24日所為駁回抗告人抗告之裁定，固未敘明原抗告期
    間之末日98年 2月15日為星期日，應以次日代之，但因抗告
    人係於同年月20日始行提起抗告，其抗告仍屬逾期，故原裁
    定之結論與本院之結論並無二致，仍應予以維持。從而，抗
    告意旨堅稱其提起抗告並未逾期云云，為無理由，應予駁回
    。
五、據上論結，應依道路交通案件處理辦法第26條，刑事訴訟法
    第412條，裁定如主文。
中    華    民    國    98    年    3    月    18     日
                  刑事第七庭  審判長法  官   陳晴教
                                    法  官   楊智勝
                                    法  官   游紅桃
以上正本證明與原本無異。
不得再抗告。
                                    書記官   戴伯勳
中    華    民    國    98    年    3    月    18     日


司法院資訊處製作；財團法人民間司法改革基金會備份。
